# 商誉减值评估和对赌期满资产减值评估的方法咨询

提问人：远空翱翔 时间：2017-12-20 11:08:51
请问下各位大侠 1.商誉减值评估是否一定要用收益法？收购时用的是市场法，现在测试是否可以用市场法？ 2.对赌期满 资产减值评估的方法是不是也一定要用收益法？当时收购用的也不是收益法？
感谢各位的回复！

回答人：chenyiwei
理论上，商誉减值评估可以通过对相关资产组按收益法或市场法评估结果的较高者确定该资产组的可收回金额。但是，事实上在资产组的减值评估中，市场法很少见到，一般都是用收益法测算资产组的可收回金额，市场法的评估结果只在资产组内各项可辨认资产之间分摊商誉减值损失时才适用，用来防止单项资产减值后的账面价值低于其本身的市价。